臺灣高等法院臺中分院刑事裁定　　　　 96年度交抗字第625號
抗　告　人
即受處分人　甲○○
上列抗告人因聲明異議案件，不服臺灣南投地方法院96年度交聲
字第260號，中華民國96年7月13日所為之裁定（原處分案號：交
通部公路總局臺中區監理所南投監理站中華民國 96年5月29日投
監四字第裁65─JC0000000號），提起抗告，本院裁定如下：
    主  文
抗告駁回。
    理  由
一、抗告意旨略以：抗告人即受處分人（下稱受處分人）並無酒
    醉駕車之情事，實係遭人陷害，而抗告人對此事件亦深感悔
    悟，並已繳交罰鍰，基於一事不二罰原則，不應再度裁罰。
    又抗告人目前失業在家，經濟拮据，且有年邁雙親需照養，
    其情可憫。為此請求撤銷原裁定，另為適法之裁定云云。
二、按處理違反道路交通管理事件，有關文書送達之程式，依行
    政程序法之規定，違反道路交通管理事件統一裁罰基準及處
    理細則第 5條定有明文。次按行政程序法第72條規定：「送
    達，於應受送達人之住居所、事務所或營業所為之。但在行
    政機關辦公處所或他處會晤應受送達人時，得於會晤處所為
    之。對於機關、法人、非法人之團體之代表人或管理人為送
    達者，應向其機關所在地、事務所或營業所行之。但必要時
    亦得於會晤之處所或其住居所行之」。再按受處分人，不服
    道路交通管理處罰條例第 8條主管機關所為之處罰，得於接
    到裁決書之翌日起20日內，向管轄地方法院聲明異議，為同
    條例第87條第1項所明定。
三、經查，本件受處分人之住所為「南投縣名間鄉○○村○○路
    63號」，有南投監理站汽車車籍查詢表、汽車駕駛人戶籍查
    詢表及汽車駕照基本資料附卷可按（見原處分機關卷第4至5
    之2頁)，且與受處分人所提出聲明異議狀所載之地址相符（
    見原審卷第2頁)，是交通部公路總局臺中區監理所南投監理
    站（下稱原處分機關）將舉發違反道路交通管理事件裁決書
    依照上址為送達，核無違誤。而上開裁決書業經原處分機關
    於96年6月1日，掛號郵寄至受處分人之上開住所，由受處分
    人親自蓋章收受無訛，此為受處分人所不否認，並有原處分
    機關送達證書附卷可證（見原處分機關卷第3頁)，依上開送
    達之相關規定，上開裁決書已合法送達於受處分人。又受處
    分人之住所係南投縣名間鄉，與原處分機關及原審法院（均
    位於南投縣南投市）非在同一鄉鎮市○○○道路交通案件處
    理辦法第12條、法院訴訟當事人在途期間標準第4條、第2條
    規定，其在途期間為3日 。故受處分人倘對上開處分不服，
    依上開規定，自應於上開裁決書合法送達之翌日即96年6月2
    日起，20日內（並扣除在途期間3日)向原處分機關聲明異議
    ，然受處分人竟遲至 96年6月26日始行具狀聲明異議，此有
    聲明異議狀上原處分機關之收文章戳可憑（見原處分機關卷
    第6頁)，顯已逾上開20日之法定期間（96年6月2起算20日，
    加計在途期間3日，最遲應於96年6月24日聲明異議，因同年
    6月24日係星期日 ，期日順延1日，故最遲應於96年6月25日
    聲明異議）。本件受處分人逾期始聲明異議，其顯不合法律
    程式，且屬不得補正，原審以受處分人聲明異議逾期，而裁
    定駁回受處分人之聲明異議，核無違誤，受處分人仍執前詞
    指摘原裁定不當，為無理由，應予駁回。
四、據上論結，應依刑事訴訟法第412條，裁定如主文。
中　　華　　民　　國　　96　　年　　8　　月　　10 　　日
            刑事第十庭  審判長法　官　林　照　明
                              法　官　李  平　勳
                              法　官　蔡  名　曜
上列正本證明與原本無異。
不得再抗告。
                              書記官　劉　恒　宏
中　　華　　民　　國　　96　　年　　8 　　月　　14　　日
